臺灣高雄地方法院刑事判決　　　　　　　　　　　　九十一年度易緝字第二七一號
　　公　訴　人　臺灣高雄地方法院檢察署檢察官
　　被　　　告　甲○○
右列被告因毒品危害防制條例案件，經檢察官提起公訴（九十年度毒偵字第四六四二
號、第四六四四號），本院判決如左：
    主  文
甲○○施用第二級毒品，累犯，處有期徒刑肆月，如易科罰金，以參佰元折算壹日；
又施用第二級毒品，累犯，處有期徒刑肆月，如易科罰金，以參佰元折算壹日。應執
行有期徒刑柒月，如易科罰金，以參佰元折算壹日。
    事  實
一、甲○○於民國八十六年間因竊盜案件，經本院以八十六年度易字第八八○八號判
    決判處有期徒刑一年，並於八十八年二月二十一日執行完畢。其於八十八年間因
    施用毒品案件，經本院以八十八年度毒聲字第三四○○號裁定送觀察、勒戒，認
    無繼續施用毒品之傾向，經臺灣高雄地方法院檢察署檢察官於八十八年六月十六
    日，以八十八年度毒偵字第一○五四三號不起訴處分確定在案。猶不知悔改，復
    基於施用第二級毒品安非他命之犯意，於八十八年十二月三日晚間某時許，在高
    雄縣美濃鎮○○路九九號住處，將安非他命置入玻璃吸食器內，下以火燒烤產生
    煙霧吸食之方式，施用第二級毒品安非他命乙次，嗣於八十八年十二月四日下午
    六時五十九分許，經高雄縣警察局旗山分局採尿送驗查獲，復經本院以八十九年
    度毒聲字第二九一一號裁定送觀察勒戒後，認有繼續施用之傾向，並經本院以八
    十九年度毒聲字第六二二九號裁定送強制戒治處所強制戒治，且於八十九年十二
    月一日經評定戒治成效合格，無繼續戒治之必要而於九十年一月十八日停止戒治
    出戒治處所。詎仍不知悔悟，於九十年八月二日晚間八時許，在桃園縣桃園市某
    ＰＵＢ內，竟因一時興起，又基於施用第二級毒品安非他命之犯意，以前開方法
    ，施用第二級毒品安非他命乙次，嗣於九十年八月三日，經臺灣桃園地方法院檢
    察署觀護人室定期採尿送驗，始知悉上情。
二、案經高雄縣警察局旗山分局報請暨臺灣桃園地方法院檢察署函送臺灣高雄地方法
    院檢察署檢察官偵查起訴。
    理  由
一、右揭事實，業據被告甲○○坦承不諱，且被告經警及臺灣桃園地方法院檢察署觀
    護人室採尿送驗結果，均呈甲基安非他命陽性反應，有旗山分局毒品危害防制條
    例案嫌疑人尿液送驗對照表暨長榮管理學院八十八年十二月二十日陽性報告書各
    一紙、臺灣桃園地方法院檢察署受保護管束人尿液檢體監管紀錄表暨台灣檢驗科
    技股份有限公濫用藥物尿液檢驗報告各一紙附卷可稽。被告因施用毒品案件，經
    本院以八十八年度毒聲字第三四○○號裁定送觀察、勒戒，認無繼續施用毒品之
    傾向，經臺灣高雄地方法院檢察署檢察官於八十八年六月十六日，以八十八年度
    毒偵字第一○五四三號不起訴處分確定在案，又因施用第二級毒品安非他命，復
    經本院以八十九年度毒聲字第二九一一號裁定送觀察勒戒後，認有繼續施用之傾
    向，並經本院以八十九年度毒聲字第六二二九號裁定送強制戒治處所強制戒治，
    且於八十九年十二月一日經評定戒治成效合格，無繼續戒治之必要而於九十年一
    月十八日停止戒治出戒治處所，此有臺灣高雄地方法院檢察署刑案資料查註記錄
    表、臺灣高等法院被告全國前案紀錄表、臺灣高雄地方法院法務部在監在押資料
    表在卷足憑，本案罪證明確，被告施用第二級毒品安非他命之犯行，均堪認定，
    應予依法論科。
二、查安非他命係毒品危害防制條例第二條第二項第二款所稱之第二級毒品，核被告
    甲○○施用安非他命之行為，係犯該條例第十條第二項之施用第二級毒品罪，而
    被告持有第二級毒品安非他命，嗣進而施用之，持有之低度行為應為施用之高度
    行為所吸收，不另論罪。又被告於八十八年十二月三日晚間某時及九十年八月二
    日晚間八時許，所犯施用第二級毒品安非他命犯行，雖行為相同，然被告經本院
    以八十九年度毒聲字第六二二九號裁定送戒治處所強制戒治，並於八十九年十二
    月一日經評定戒治成效合格，無繼續戒治之必要始停止戒治，顯見已斷除施用毒
    品之犯意，再參以被告自承因一時覺得好玩，才又施用第二級毒品安非他命，足
    見其於九十年一月十八日停止戒治出獄後，始於八十年八月二日晚間八時許起意
    施用第二級毒品安非他命，顯非承前於八十八年十二月間施用毒品之概括犯意為
    之，應分論併罰，公訴人認有連續犯之裁判上一罪關係，尚有誤會。再被告於八
    十六年間因竊盜案件，經本院以八十六年度易字第八八○八號判決判處有期徒刑
    一年，並於八十八年二月二十一日執行完畢，此有臺灣高雄地方法院檢察署刑案
    資料查註記錄表、臺灣高等法院被告全國前案紀錄表、臺灣高雄地方法院法務部
    在監在押資料表在卷足憑，其於五年內再犯有期徒刑以上之本罪，為累犯，應依
    刑法第四十七條規定加重其刑。原審酌被告一再施用第二級毒品，顯見其並無戒
    除毒害之決心，及其犯行乃自戕之行為，尚無害及他人，犯後坦承犯行，態度良
    好等一切情狀，各量處如主文所示之刑，並均諭知易科罰金之折算標準，併定其
    應執行刑及諭知易科罰金之折算標準，以資懲儆。
據上論斷，應依刑事訴訟法第二百九十九條第一項前段，毒品危害防制條例第十條第
二項，刑法第十一條前段、第四十一條第一項、第四十七條、第五十一條第五款，罰
金罰鍰提高標準條例第二條，判決如主文。
本案經檢察官林敏惠到庭執行職務。
中      華      民      國    九十一    年     十二     月    二十三    日
                                  臺灣高雄地方法院刑事第四庭
                                      法  官    廖純卿
右正本證明與原本無異。
如不服本判決，應於判決送達後十日內，向本院提出上訴狀。
                                      書記官劉企萍
中      華      民      國    九十一    年     十二    月     二十七    日
附錄本案論罪科刑法條：
毒品危害防制條例第十條第二項。
施用第二級毒品者，處三年以下有期徒刑。
